【裁判字號】    92,毒抗,6
【裁判日期】    921024
【裁判案由】    聲請觀察勒戒案件
【裁判全文】
福建高等法院金門分院刑事裁定                        九十二年度毒抗字第六號
    抗  告  人
    即  被  告  甲○○
                徐曉菁
右列抗告人因違反毒品危害防制條例聲請觀察勒戒案件，不服福建金門地方法院九十
二年度連毒聲字第三號，中華民國九十二年九月二十五日第一審裁定（聲請案號：福
建金門地方法院檢察署九十二年度連聲觀字第二號），提起抗告，本院裁定如左：
    主  文
抗告駁回。
    理  由
一、本件抗告意旨略以：（一）抗告人甲○○部分：抗告人甲○○當時於警局，警方
    要求配合偵訊，抗告人亦誠實配合供述，並強調是曾經犯下糊塗事，當時警方亦
    說若尿液驗不出來，那一切就沒事，也不會被關。既然尿液經檢驗，並呈陰性反
    應，為何還要將我關起來？（二）抗告人徐曉菁部分：於警訊時我問警察如承認
    吸毒是否會被關，警察表示不會，且說如驗尿正常就沒事，但事後驗尿結果正常
    ，為何還把我關起來？警察騙人，法官應明理，抗告人尚須賺錢養家云云。
二、按犯毒品危害防制條例第十條（即施用第一、二級毒品）之罪者，檢察官應先將
    被告送勒戒處所觀察、勒戒，其期間不得逾一月，毒品危害防制條例第二十條第
    一項定有明文。
三、經查：本件抗告人即被告甲○○、徐曉菁於九十二年八月二十九日於連江縣警察
    局刑警隊所採之尿液，經送台灣尖端先進生技醫藥股份有限公司鑑定結果，雖均
    呈安非他命類、嗎啡類陰性反應，固有該公司出具之濫用藥物檢驗報告總覽一紙
    、濫用藥物檢驗報告二紙在卷可憑。惟查，抗告人甲○○於警訊時供承：我第一
    次是在九十年八、九月間在花蓮施用安非他命，是一位不知名的朋友給我吸食，
    之後就陸續從朋友處分得吸食，九十一年七、八月份在馬祖山隴老船長卡拉ＯＫ
    任服務生，陸續從我表姊徐曉菁處分得若干第二級毒品安非他命吸食，量不大，
    約一週一次；吸食地點分別在花蓮縣吉安鄉○○村○○○街十六號四樓房間內及
    馬祖老船長宿舍內，九十二年三月份離職後就未再吸食等語（見九十二年八月二
    十九日警訊筆錄）。另抗告人徐曉菁於警訊時亦供承：第一次在四年前八月時在
    北市○○路施用安非他命，朋友給我吸食，第二次在九十二年五月至七月中旬向
    鄧運賜購買，在馬祖各處飯店吸食；最後一次在九十二年七月二十七日塘歧村一
    二九號吸食，平均一個星期吸二次等語（見九十二年八月二十九日警訊筆錄）。
    而抗告人即被告甲○○、徐曉菁於檢察官訊問時復均供承確有施用第二級毒品安
    非他命之事實，核與其等於警訊時所供俱屬相同（見九十二年九月二十六日檢察
    官訊問筆錄）。再抗告人甲○○、徐曉菁於警訊時所供向鄧運賜以電話購買第二
    級毒品安非他命吸食之事實，亦有電話監聽譯文在卷可資佐證。參以抗告人甲○
    ○、徐曉菁始終坦承確有施用第二級毒品安非他命之犯行，於檢察官通知於九十
    二年九月二十六日到案執行觀察勒戒時，亦均表示對原裁定無意見，並無抗告，
    並均於同年十月六日自動向檢察官報到執行觀察勒戒，益見抗告人甲○○、徐曉
    菁確有施用第二級毒品安非他命之事實，洵屬無疑。原審依毒品危害防制條例第
    二十條第一項、觀察勒戒處分執行條例第三條第一項之規定，裁定將抗告人甲○
    ○、徐曉菁送勒戒處所觀察、勒戒，自屬有據。抗告人甲○○、徐曉菁徒以其等
    所採之尿液，經鑑定結果雖均陰性反應、警察騙人云云，提起抗告，指摘原裁定
    不當，為無理由，應予駁回。
四、據上論結，應依刑事訴訟法第四百十二條，裁定如主文。
中      華      民      國    九十二    年      十      月    二十四    日
                              福建高等法院金門分院刑事庭
                                  審判長法  官  陳  中  和
                                        法  官  詹  文  馨
                                        法  官  李  行  一
右正本證明與原本無異。
不得再抗告。
中      華      民      國    九十二    年      十      月      二十七  日
                                        書記官  李  麗  鳳


司法院資訊處製作；財團法人民間司法改革基金會備份。
